Minutes et répertoires du notaire François LE MONNYER, 31 octobre 1839 - 7 mai 1874 (étude XXI)
Archives nationales
- Répertoire(s) de François LE MONNYER, 14 décembre 1827 - 27 mai 1889; MC/RE/XXI/19 - MC/RE/XXI/27
  - Répertoire. 1841, 2 janvier - 1852, 5 janvier, 2 janvier 1841 - 5 janvier 1852; MC/RE/XXI/20
    - Inventaire après décès de Jean Nicolas Massard, décédé à Paris, rue de Chartres, n°19, le 9 janvier 1842., 19 janvier 1842
      inventaire après décès; Chartres (rue de); Massard, Jean Nicolas (....-1842)
    - Inventaire après décès de Auguste Rose Estienne, décédé à Paris, à l'hospice Beaujon, le 17 octobre 1840., 28 janvier 1842
      inventaire après décès; Beaujon (hôpital); Estienne, Auguste Rose (....-1840)
    - Inventaire après séparation de corps et de biens entre Anne Richard et Charles Uldaricque Pacifique Gauthier baron de Senez, demeurant à Paris, rue Louis le Grand, n°31., 11 février 1842
      inventaire; Richard, Anne; Senez, Charles Uldaricque Pacifique Gauthier de
    - Inventaire après décès de Marie-Louise Aglaé Petit, épouse de Pierre Detot, décédée à Paris, boulevard Saint-Jacques, n°16, le 24 janvier 1842., 14 février 1842
      inventaire après décès; Saint-Jacques (boulevard); Petit, Marie-Louise Aglaé (....-1842); Detot, Pierre
    - Inventaire après décès de Joséphine Edmée Larmonier, veuve en secondes noces de Pierre Eloi Masson, décédée à Paris, rue Saint-Claude, n°12, le 13 décembre 1841., 21 février 1842
      inventaire après décès; Saint-Claude (rue); Larmonier, Joséphine Edmée (....-1841); Masson, Pierre Eloi
    - Inventaire après décès de Jean-Jacques Belizaire, décédé à Paris, rue de l'Echelle, n°11, le 24 février 1842., 12 mars 1842
      inventaire après décès; Echelle (rue de l'); Belizaire, Jean-Jacques (....-1842)
    - Inventaire après décès de Charles Nicolas Caura, maître de bains, demeurant à Neuilly où il est décédé, le 24 février 1842., 15 mars 1842
      inventaire après décès; Neuilly-sur-Seine (Hauts-de-Seine); Caura, Charles Nicolas (....-1842)
    - Inventaire après décès de François Delarue baron d'Ahaxe, décédé à Paris, rue Neuve des Petits Champs, n°48., 19 mars 1842
      inventaire après décès; Delarue d'Ahaxe, François
    - Inventaire après décès de Marie Gabrielle Marlet, épouse de César Louis Joly, décédée le 16 mars 1842, à Charenton Saint-Maurice., 22 mars 1842
      inventaire après décès; Saint-Maurice (Val-de-Marne); Marlet, Marie Gabrielle (....-1842); Joly, César Louis
    - Inventaire après interdiction de François Gabriel Goddé, demeurant à Paris, rue d'Anjou Saint-Honoré, n°35., 7 avril 1842
      inventaire; Anjou-Saint-Honoré (rue d'); Goddé, François Gabriel
    - Inventaire après décès de Victoire Désirée Beaugrand, épouse de Antoine Maurice Baloche, décédée à Paris, rue d'Enfer, n°74, le 5 décembre 1841., 20 avril 1842
      inventaire après décès; Enfer (rue d'); Beaugrand, Victoire Désirée (....-1841); Baloche, Antoine Maurice
    - Inventaire après décès de Marie Joseph Buchoz, décédé à Bicêtre, le 27 janvier 1842., 29 avril 1842
      inventaire après décès; Le Kremlin-Bicêtre (Val-de-Marne); Bicêtre (Val-de-Marne, hôpital de); Buchoz, Marie Joseph (....-1842)
    - Inventaire après décès de Jean-Baptiste Canton, décédé à Paris, à l'hôpital du Val-de-Grâce, le 17 avril 1842., 10 mai 1842
      inventaire après décès; Val-de-Grâce (hôpital du); Canton, Jean-Baptiste (....-1842)
    - Inventaire après décès de Jean-François Joseph Montigny, décédé à Paris, rue du Faubourg Saint-Martin, n°34, le 15 mars 1842., 21 mai 1842
      inventaire après décès; Montigny, Jean-François Joseph (....-1842)
    - Inventaire après décès de Jean Benjamin Haus, décédé à Paris, rue Saint-Honoré, n°145, le 9 juillet 1842., 11 août 1842
      inventaire après décès; Saint-Honoré (rue); Haus, Jean Benjamin (....-1842)
    - Inventaire après décès de Marie Geneviève Legrand, veuve de Jacques Adrien Trumeau, décédé à Paris, rue d'Austerlitz, n°2, le 2 août 1842., 17 août 1842
      inventaire après décès; Austerlitz (rue d'); Legrand, Marie Geneviève (....-1842); Trumeau, Jacques Adrien
    - Inventaire après décès de Hippolyte Claude Tellier, demeurant à Paris, rue Saint-Victor, n°79, où il est décédé, le 11 août 1842., 29 août 1842
      inventaire après décès; Saint-Victor (rue); Tellier, Hippolyte Claude (....-1842)
    - Inventaire après décès de Marie Sophie Hubaut, veuve de Charles Hubert Varlet, demeurant à Paris, rue des Trois Frères, n°19, où elle est décédée, le 14 août 1842., 13 septembre 1842
      inventaire après décès; Trois-Frères (rue des); Hubaut, Marie Sophie (....-1842); Varlet, Charles Hubert
    - Inventaire après décès de Claude François Lambert, demeurant à Paris, rue d'Angoulême Saint-Honoré, n°27., 19 septembre 1842
      inventaire après décès; La-Boëtie (rue); Lambert, Claude François
    - Inventaire après décès de Jean-François Marie, concierge, décédé à Paris, rue du Faubourg Saint-Denis, n°8, le 15 septembre 1842., 27 septembre 1842
      inventaire après décès; Marie, Jean-François (....-1842); concierge
    - Inventaire après décès de César Louis Joly, décédé à Batignolles-Monceaux, Grande rue, n°16, le 5 novembre 1842., 8 novembre 1842
      inventaire après décès; Batignolles-Monceaux (ancienne commune); Joly, César Louis (....-1842)
    - Inventaire après décès de Marie-Louise Angélique Heussée, décédée à Paris, rue Neuve du Luxembourg, n°18 bis, le 14 octobre 1842., 9 novembre 1842
      inventaire après décès; Heussée, Marie-Louise Angélique (....-1842)
    - Inventaire après décès de Esther Colombe Ménard, épouse de Jean-Baptiste François Victurien Aubry, propriétaire, demeurant à Paris, passage Tivoli, n°1., 12 novembre 1842
      inventaire après décès; Tivoli (passage de); Ménard, Esther Colombe; Aubry, Jean-Baptiste François Victurien
    - Inventaire après décès de Maximilien Bernard Paris, décédé à Paris, rue Vieille du Temple, n°122, le 21 octobre 1842., 12 novembre 1842
      inventaire après décès; Vieille-du-Temple (rue); Paris, Maximilien Bernard (....-1842)
    - Inventaire après décès de Jean-Claude Champion, décédé à Paris, rue Leclerc, n°1, le 14 août 1842., 24 novembre 1842
      inventaire après décès; Leclerc (rue); Champion, Jean-Claude (....-1842)
    - Inventaire après décès de Marie Adrienne Guenebeau, décédée à Passy, rue Vital, n°11, le 20 novembre 1842., 25 novembre 1842
      inventaire après décès; Passy (ancienne commune); Vital (rue); Guenebeau, Marie Adrienne (....-1842)
    - Inventaire après décès de Isaac Louis Henri Bègue, demeurant à Paris, rue Croix des Petits Champs, n°27, décédé à Paris, rue du Faubourg Saint-Denis, n°112., 29 novembre 1842
      inventaire après décès; Bègue, Isaac Louis Henri
    - Inventaire dressé à la requête de Laurent Louis Mouton, gérant de la société des intérêts hypothécaires, établie à Paris, rue d'Hanovre, n°6, pour liquidation de celle-ci., 5 décembre 1842
      inventaire; liquidation; Mouton, Laurent Louis
    - Inventaire après décès de Jacques François Houdar, décédé à Paris, rue du Faubourg Saint-Honoré, n°109, le 5 décembre 1842., 15 décembre 1842
      inventaire après décès; Houdar, Jacques François (....-1842)
    - Inventaire après décès de Nicolas Jean-Baptiste Marcilly, décédé à Paris, rue des Lions Saint-Paul, n°6, le 18 novembre 1842., 19 décembre 1842
      inventaire après décès; Marcilly, Nicolas Jean-Baptiste (....-1842)
    - Inventaire après décès de Marie Catherine Thérèse Metzniger, épouse de Casimir Moutier, décédée à Paris, rue Neuve Saint-Paul, n°14, le 25 juillet 1842., 27 décembre 1842
      inventaire après décès; Metzniger, Marie Catherine Thérèse (....-1842); Moutier, Casimir
    - Inventaire après décès de Mélanie Parant, veuve Passard, décédé à Paris, boulevard Bonne Nouvelle, n°36, le 3 novembre 1842., 29 décembre 1842
      inventaire après décès; Bonne-Nouvelle (boulevard de); Parant, Mélanie (....-1842); Passard, M.
    - Inventaire du récolement sur l'état des objets mobiliers annexés au contrat de mariage de Bernard Le Bouyer de Saint-Gervais avec Marie Léonard Aimée de Thollemer, demeurant place Royale, n°6., 30 décembre 1842
      inventaire; Royale (place); Le Bouyer de Saint-Gervais, Bernard; Thollemer, Marie Léonard Aimée de
    - Inventaire après décès de Jacques Albert, décédé à Paris, rue Charlot, n°39, le 2 janvier 1843., 14 janvier 1843
      inventaire après décès; Charlot (rue); Albert, Jacques (....-1843)
    - Inventaire après décès de Alexis Claude François Lambert, décédé à Paris, rue Thibaud, n°7, le 16 octobre 1842., 14 février 1843
      inventaire après décès; Thibaud (rue); Lambert, Alexis Claude François (....-1842)
    - Inventaire après décès de Claude Joseph Barbier, décédé à Paris, rue Descartes, n°19, le 12 janvier 1843., 15 février 1843
      inventaire après décès; Descartes (rue); Barbier, Claude Joseph (....-1843)
    - Inventaire après décès de Marie Esther Mercier, épouse de Adrien Labonne, décédée à Paris, rue Mouffetard, n°97, le 3 avril 1842., 20 février 1843
      inventaire après décès; Mouffetard (rue); Mercier, Marie Esther (....-1842); Labonne, Adrien
    - Inventaire après décès de Marie Agnès Eloy, épouse de Augustin Berneuil, décédée à Paris, rue de la Verrerie, le 29 janvier 1843., 8 mars 1843
      inventaire après décès; Verrerie (rue de la); Eloy, Marie Agnès (....-1843); Berneuil, Augustin
    - Inventaire pour séparation de corps entre Charlotte Nelale-Boucheron, demeurant au Palais de l'Institut, et Théodore Grollet, demeurant à Paris, rue Montmartre, n°131., 13 mars 1843
      inventaire; Montmartre (rue); Nelale-Boucheron, Charlotte; Grollet, Théodore
    - Inventaire après décès de Marie Anne Riboulet, épouse de Joseph Comte, décédé à Paris, rue de la Michodière, n°12, le 6 mars 1843., 13 mars 1843
      inventaire après décès; Riboulet, Marie Anne (....-1843); Comte, Joseph
    - Inventaire après décès de Louis Auguste Blondeau, décédé à Paris, rue du Delta Projetée, n°3, le 30 octobre 1842., 14 mars 1843
      inventaire après décès; Dunkerque (rue de); Blondeau, Louis Auguste (....-1842)
    - Inventaire après décès de Jeanne Antoinette Beudot, veuve de Charles Aubin Amblard, décédée à Paris, rue des Fossés Saint-Marcel, n°8, le 9 mars 1843., 7 avril 1843
      inventaire après décès; Beudot, Jeanne Antoinette (....-1843); Amblard, Charles Aubin
    - Inventaire après décès de Julie Gaspard Grandfils, veuve de Louis Michu, décédée à Paris, rue Coquenard, n°33, le 30 janvier 1843., 21 avril 1843
      inventaire après décès; Coquenard (rue); Grandfils, Julie Gaspard (....-1843); Michu, Louis
    - Inventaire après décès de Georges Barthélémy Choisy, décédé à Paris, rue des Tournelles, n°76, le 2 février 1843., 3 mai 1843
      inventaire après décès; Tournelles (rue des); Choisy, Georges Barthélémy (....-1843)
    - Inventaire après décès de Jean-Baptiste Magnier, décédé à Argenteuil, le 16 avril 1843., 4 mai 1843
      inventaire après décès; Argenteuil (Val-d'Oise); Magnier, Jean-Baptiste (....-1843)
    - Inventaire après décès de Angélique Antoinette Gésin, épouse de Jacques Bernard, décédée à Paris, le 14 avril 1841., 13 mai 1843
      inventaire après décès; Gésin, Angélique Antoinette (....-1841); Bernard, Jacques
    - Inventaire après décès de Jacques Louis Rathier, décédé à Paris, rue Saintonge, n°11, le 24 avril 1843., 27 mai 1843
      inventaire après décès; Rathier, Jacques Louis (....-1843)
    - Inventaire après décès de Elisabeth Gille, épouse de Pierre Nicolas Prévot, décédée à Paris, rue de la Barde, n°10, le 22 février 1843., 10 juin 1843
      inventaire après décès; Gille, Elisabeth (....-1843); Prévot, Pierre Nicolas
    - Inventaire après décès de Louise Reine Appoline Lapperugue, épouse de Augustin Savary, décédée à Mouchy-le-Châtel (Oise), le 18 juin 1842., 5 juillet 1843
      inventaire après décès; Mouchy-le-Châtel (Oise); Lapperugue, Louise Reine Appoline (....-1842); Savary, Augustin
    - Inventaire après décès de Barbe Bayeau, veuve de Guillaume Varenne, décédée à Versailles, le 19 mars 1843., 6 juillet 1843
      inventaire après décès; Versailles (Yvelines); Bayeau, Barbe (....-1843); Varenne, Guillaume
    - Inventaire après décès de Jean-Baptiste Léopold Bonneterre, décédé à Paris, rue du Mail, n°37, le 16 avril 1843., 31 juillet 1843
      inventaire après décès; Mail (rue du); Bonneterre, Jean-Baptiste Léopold (....-1843)
    - Inventaire après décès de François Roch Guignard, demeurant rue du Pas de la Mule, n°9, décédé à Charenton, le 11 juillet 1843., 2 août 1843
      inventaire après décès; Charenton-le-Pont (Val-de-Marne); Guignard, François Roch (....-1843)
    - Inventaire après décès de Eléonore Louise Jouguet, épouse de Jacques Etienne Dauptain, demeurant à Paris, rue de la Victoire, n°48, décédée à Gonesse (Seine-et-Oise), le 5 juin 1843., 4 août 1843
      inventaire après décès; Victoire (rue de la); Gonesse (Val-d'Oise); Jouguet, Eléonore Louise (....-1843); Dauptain, Jacques Etienne
    - Inventaire après décès de Claude Paulme, décédé à Paris, rue de Grammont, n°17, le 23 juin 1843., 22 août 1843
      inventaire après décès; Grammont (rue de); Paulme, Claude (....-1843)
    - Inventaire après décès de Marie Jeanne Coignon, veuve de René Jean-Baptiste Voisin, décédée à Paris, rue Saint-Victor, n°39, le 29 avril 1843., 25 août 1843
      inventaire après décès; Saint-Victor (rue); Coignon, Marie Jeanne (....-1843); Voisin, René Jean-Baptiste
    - Inventaire après décès de Julie Honorine Marie Le Houzic, épouse de Bernard Suderic, interprète, demeurant à Paris, rue de Choiseul, n°13, où elle est décédée le 28 août 1843., 18 septembre 1843
      Continuation d'inventaire. Substituant: M. Noël.
      inventaire après décès; Choiseul (rue de); Le Houzic, Julie Honorine Marie (....-1843); Suderic, Bernard; traducteur
    - Inventaire après décès de Guillaume Chapelin, décédé à Paris, rue Basse du Rempart, n°10, le 8 août 1843., 22 septembre 1843
      inventaire après décès; Basse-du-Rempart (rue); Chapelin, Guillaume (....-1843)
    - Inventaire après décès de Jean Laulanie, demeurant à Paris, rue du Petit Carreau, n°5 et 7., 28 septembre 1843
      inventaire après décès; Laulanie, Jean
    - Inventaire après décès de M. Sallentin, demeurant à Paris, rue de la Bucherie, n°15, décédé à Paris, parvis Notre-Dame, n°4, le 27 septembre 1843., 3 octobre 1843
      inventaire après décès; Notre-Dame (parvis); Sallentin, M. (....-1843)
    - Inventaire après décès de Alexandrine Marie Suzanne Barberin, veuve du marquis Antoine René Marie Terrier de Monciel, décédée à Vaudrey (Jura), le 19 septembre 1843., 7 novembre 1843
      inventaire après décès; Vaudrey (Jura); Barberin, Alexandrine Marie Suzanne (....-1843); Terrier de Monciel, Antoine René Marie
    - Inventaire après décès de Marie Anne Guyot, veuve de Jean-Baptiste Parisot, décédée à Paris, rue de la Montagne Sainte-Geneviève, le 22 septembre 1843., 7 novembre 1843
      inventaire après décès; Montagne-Sainte-Geneviève (rue de la); Guyot, Marie Anne (....-1843); Parisot, Jean-Baptiste
    - Inventaire après décès de Adèle Joseph Moriancourt, épouse de François Joseph Dupont, décédée à Paris, rue de Verneuil, n°50, le 22 octobre 1843., 13 novembre 1843
      inventaire après décès; Verneuil (rue de); Moriancourt, Adèle Joseph (....-1843); Dupont, François Joseph
    - Inventaire après interdiction de Marie Depresle, demeurant à Paris, rue Neuve Saint-Etienne du Mont, n°10., 20 novembre 1843
      inventaire; Rollin (rue); Depresle, Marie
    - Inventaire après décès de Marguerite Legg, épouse de Jean Joseph Mellier, décédée à Paris, rue des Martyrs, n°55, le 14 novembre 1843., 2 décembre 1843
      inventaire après décès; Martyrs (rue des); Legg, Marguerite (....-1843); Mellier, Jean Joseph
    - Inventaire après décès de Martin Charles Chabrier, décédé à Paris, rue de la Monnaie, n°9, le 26 octobre 1843., 4 décembre 1843
      inventaire après décès; Monnaie (rue de la); Chabrier, Martin Charles (....-1843)
    - Inventaire après décès de Anne-Marie Duchatelet, épouse de M. Boucher, décédée à Paris, rue de la Huchette, n°114, le 10 novembre 1843., 21 décembre 1843
      inventaire après décès; Huchette (rue de la); Duchatelet, Anne-Marie (....-1843); Boucher, M.
    - Inventaire pour liquidation de la société de la Caisse mutuelle d'épargne et d'assurance mutuelle sur la vie. A la requête de Auguste Emile Dutreih, demeurant à Paris, rue de Provence, n°14., 27 décembre 1843
      inventaire; Provence (rue de); Dutreih, Auguste Emile
    - Inventaire après décès de Anne Désirée Pernet, épouse de Jean-Baptiste Brochet, décédée à Paris, rue Madame, n°14, le 15 novembre 1843., 5 janvier 1844
      inventaire après décès; Madame (rue); Pernet, Anne Désirée (....-1843); Brochet, Jean-Baptiste
    - Inventaire après décès de Marie-Geneviève Moreau, veuve de Philippe Roman, décédée à Paris, rue Saint-Claude, n°6, le 7 janvier 1844., 12 janvier 1844
      inventaire après décès; Saint-Claude (rue); Moreau, Marie-Geneviève (....-1844); Roman, Philippe
    - Inventaire après décès de Homère Joseph Séraphin Chatelin, décédé à Paris, rue Bourg-l'abbé, n°38, le 21 décembre 1843., 13 janvier 1844
      inventaire après décès; Chatelin, Homère Joseph Séraphin (....-1843)
    - Inventaire après décès de Julien Taillandier, décédé à Saint-Cosme de Vair (Sarthe), le 10 août 1843., 1er février 1844
      inventaire après décès; Taillandier, Julien (....-1843)
    - Inventaire après décès de Aglaé Menard, épouse de Michel Deherain., 20 mars 1844
      inventaire après décès; Menard, Aglaé; Deherain, Michel
    - Inventaire après décès de Frédéric Louis Boulanger, décédé à Batignolles-Monceau, le 2 avril 1844., 9 avril 1844
      inventaire après décès; Batignolles-Monceaux (ancienne commune); Boulanger, Frédéric Louis (....-1844)
    - Inventaire après décès de Rose Morand, épouse de Louis Léopold Napoléon Grollet, décédée à Batignolles, le 23 avril 1844., 30 avril 1844
      inventaire après décès; Batignolles-Monceaux (ancienne commune); Morand, Rose (....-1844); Grollet, Louis Léopold Napoléon
    - Inventaire après décès de Pierre Edouard Caruel, décédé à Paris, rue Neuve Saint-Roch, n°49, le 26 avril 1844., 6 mai 1844
      inventaire après décès; Caruel, Pierre Edouard (....-1844)
    - Inventaire après décès de Marie Eléonore Quatremain, décédée à Paris, rue de Suresnes, n°14, le 23 avril 1844., 9 mai 1844
      inventaire après décès; Quatremain, Marie Eléonore (....-1844)
    - Inventaire après décès de Catherine Guitton, veuve de Claude Gabriel Attenot, décédée à Paris, rue Rousselet, n°19, le 27 avril 1844., 13 mai 1844
      inventaire après décès; Rousselet (rue); Guitton, Catherine (....-1844); Attenot, Claude Gabriel
    - Inventaire après décès de Adolphe Joseph Audouin, décédé à Paris, rue Picpus, n°78 bis, le 30 mars 1844., 14 mai 1844
      inventaire après décès; Picpus (rue de); Audouin, Adolphe Joseph (....-1844)
    - Inventaire après décès de Jean-François Norroy, décédé à Paris, rue Saint-Jacques-la-Boucherie, n°46, le 24 mai 1844., 20 juin 1844
      inventaire après décès; Saint-Jacques-la-Boucherie (rue); Norroy, Jean-François (....-1844)
    - Inventaire après décès de Julie Antoinette Belizaire, décédée rue Neuve des Petits Champs, n°56, le 2 juillet 1844., 31 juillet 1844
      inventaire après décès; Belizaire, Julie Antoinette (....-1844)
    - Inventaire après décès de Félicité Célestine Guesnier, veuve de Nicolas Félix Leguay, décédé à Paris, le 9 juillet 1844., 8 août 1844
      inventaire après décès; Guesnier, Félicité Célestine (....-1844); Leguay, Nicolas Félix
    - Inventaire après décès de Jean Pierre Marie Roussel, décédé à Paris, rue Albouy, n°2, le 7 juillet 1844., 9 août 1844
      inventaire après décès; Albouy (rue); Roussel, Jean Pierre Marie (....-1844)
    - Inventaire après décès de Jean-Louis Deniou-Dupin, décédé à Saint-Ouen, le 21 juillet 1844., 3 septembre 1844
      inventaire après décès; Saint-Ouen (Seine-Saint-Denis); Deniou-Dupin, Jean-Louis (....-1844)
    - Inventaire après décès de François Félix Gondelet, décédé à Charenton, le 30 juillet 1844., 6 septembre 1844
      inventaire après décès; Charenton-le-Pont (Val-de-Marne); Gondelet, François Félix (....-1844)
    - Inventaire après décès de Geneviève Arthémise Lamy, épouse de Charles Jules Giron, décédée à Paris, rue Rochechouart, n°14, le 13 avril 1843., 7 septembre 1844
      inventaire après décès; Lamy, Geneviève Arthémise (....-1843); Giron, Charles Jules
    - Inventaire après décès de Anne Gabrielle Jumel, épouse de Pierre Guillaume, décédée à Paris, quai des Grands Augustins, n°1, le 14 septembre 1844., 7 octobre 1844
      inventaire après décès; Grands-Augustins (quai des); Jumel, Anne Gabrielle (....-1844); Guillaume, Pierre
    - Inventaire après décès de Alexandrine Rosalie Poulin-Fontaine, épouse de Alexandre Adolphe Legrand, décédée à Paris, rue Saint-Louis, n°79, dans le Marais, le 13 septembre 1844., 28 octobre 1844
      inventaire après décès; Saint-Louis (rue); Poulin-Fontaine, Alexandrine Rosalie (....-1844); Legrand, Alexandre Adolphe
    - Inventaire après séparation de biens entre Louis Chef de Ville et Adélaïde Marie Crochard, son épouse., 5 novembre 1844
      Suite d'inventaire. Substituant: M. Desauneaux.
      inventaire; Chef de Ville, Louis; Crochard, Adélaïde Marie
    - Inventaire après décès de Louise Anne Auguste Michu, épouse de Paul André Dutreih, décédée à Paris, rue Coquenard, n°46, le 21 septembre 1844., 18 novembre 1844
      inventaire après décès; Coquenard (rue); Michu, Louise Anne Auguste (....-1844); Dutreih, Paul André
    - Inventaire après décès de Charles de Bordeaux, décédé à Paris, le 12 septembre 1844., 21 novembre 1844
      inventaire après décès; Bordeaux, Charles de (....-1844)
    - Inventaire après décès de Amédée Ravenelle, décédé à Paris, le 19 novembre 1844., 28 novembre 1844
      inventaire après décès; Ravenelle, Amédée (....-1844)
    - Inventaire après décès de Pierre Jacques Juramy, décédé à Paris, rue du Faubourg du Roule, le 20 novembre 1844., 9 décembre 1844
      inventaire après décès; Faubourg-du-Roule (rue du); Juramy, Pierre Jacques (....-1844)
    - Inventaire après décès de Marie Elisabeth Hubaut, veuve de Jean Joseph Corduant, décédée à Paris, rue Coquenard, n°46, le 29 décembre 1844., 18 janvier 1845
      inventaire après décès; Coquenard (rue); Hubaut, Marie Elisabeth (....-1844); Corduant, Jean Joseph
    - Inventaire après décès de Jeanne Balli, veuve d'Antoine Joseph Balli, décédée à Paris, rue de Grenelle Saint-Germain, n°162, le 21 janvier 1845., 27 janvier 1845
      inventaire après décès; Balli, Jeanne (....-1845); Balli, Antoine Joseph
    - Inventaire après décès de Jacques Isambert Marie, décédé à Paris, rue du Cherche Midi, n°12, le 12 janvier 1845., 27 janvier 1845
      inventaire après décès; Marie, Jacques Isambert (....-1845)
    - Inventaire après décès de Edmé Louis Dormoy, décédé à Paris, rue des Quatre Fils, n°9, le 6 février 1845., 26 février 1845
      inventaire après décès; Quatre-Fils (rue des); Dormoy, Edmé Louis (....-1845)
    - Inventaire après décès de Philippe Nicolas Bréant, décédé à Paris, rue Cadet, n°11, le 8 décembre 1844., 3 mars 1845
      inventaire après décès; Cadet (rue); Bréant, Philippe Nicolas (....-1844)
    - Inventaire après décès de Joséphine Fanny Brouez, épouse de François André, décédée à Paris, rue Neuve Saint-Eustache, n°11, le 13 mars 1840., 6 mars 1845
      inventaire après décès; Brouez, Joséphine Fanny (....-1840); André, François
    - Inventaire après décès de Claude François Mesnier, décédé à Paris, rue du Faubourg Saint-Denis, n°112, le 11 janvier 1845., 8 mars 1845
      inventaire après décès; Mesnier, Claude François (....-1845)